臺灣花蓮地方法院交通事件裁定　　　　 100年度交聲字第11號
原處分機關　交通部公路總局臺北區監理所花蓮監理站
異　議　人　姜順展
即受處分人
上列異議人即受處分人因違反道路交通管理處罰條例案件，對於
交通部公路總局臺北區監理所花蓮監理站民國100年1月 4日所為
之處分（花監違字第裁44-P00000000號），聲明異議，本院裁定
如下：
    主  文
異議駁回。
    理  由
一、原處分意旨略以：異議人即受處分人姜順展（下稱異議人）
    於民國99年10月24日9時18分許，駕駛車牌號碼G6-0435自小
    客車，於花蓮縣壽豐鄉省道台11丙線與豐正路口，因由北往
    南直行闖紅燈，經花蓮縣警察局吉安分局以花警交字第P000
    00 000號舉發違反道路交通管理事件通知單掣單舉發，並由
    原處分機關依道路交通管理處罰條例第53條第 1項、第63條
    第1項之規定，裁處罰鍰新臺幣（下同）2,700元、記違規點
    數3點等語。
二、異議人則以：當時交通號誌轉為紅燈時，伊有煞車停下來，
    伊母親也在場，等到轉換成綠燈時始行駛，但行經 200公尺
    左右即遭警車從後方追上，當時有向員警反應伊沒闖紅燈，
    但員警表示行車紀錄器有拍到闖紅燈的畫面，伊向員警要求
    看違規影片，如果有拍到就願意接受裁罰，而員警也承諾回
    去後會把影片擷取後通知伊，但事後均未接獲消息，伊無法
    接受等語。
三、按汽車駕駛人，行經有燈光號誌管制之交岔路口闖紅燈者，
    處 1,800元以上5,400元以下罰鍰，並記違規點數3點；汽車
    行駛至交岔路口，其行進、轉彎，應遵守燈光號誌，道路交
    通管理處罰條例第53條第 1項、第63條第1項第3款、道路交
    通安全規則第102條第1項第1款分別定有明文。
四、經查：
(一)證人即花蓮縣警察局吉安分局警員石春山於本院調查時證稱
    ：伊於99年10月24日當日與另一名警員詹秀榮執行交通稽查
    ，於9時至10時之時段，係於花蓮縣壽豐鄉省道台 11丙線與
    豐正路口附近之豐正路西側作定點守望，伊記得9時18 分許
    豐正路也就是東西向是綠燈，南北向就是紅燈，伊和另一位
    同事發現異議人闖紅燈，就追過去，大約在離十字路口將近
    1 公里的地方將對方攔下，當時有跟對方說他有闖紅燈，他
    問說他有闖嗎？伊有跟他說伊有行車紀錄器，必須依法告發
    ，當時伊有錄音，錄完之後伊才開紅單，從追上對方到開完
    單大約10到15分鐘左右，伊有看到副駕駛座有人坐在上面，
    記得那個人沒有說話等語（見本院卷第31- 34頁）。參以異
    議人於本院調查時供稱：當時那條路上並沒有其他車輛（見
    本院卷第27頁），是證人石春山與其同事發現有車輛闖紅燈
    並隨即追去，尚不至於追錯車輛，且證人石春山發現異議人
    闖紅燈當時為 9時18分許，光線良好，且值勤員警正於十字
    路口旁豐正路旁定點執行職務，顯可清楚判斷異議人所駕駛
    車輛動態與號誌情形，應無誤看或誤為判斷之情事。況證人
    石春山與異議人並不相識，毫無怨懟，是證人石春山應無自
    陷於偽證罪之重罪追訴而構詞誣陷異議人之理，故證人石春
    山於本院調查時所為之證述應屬非虛，而為可採，異議人確
    於上開時地有闖紅燈之行為。
(二)異議人雖辯稱：當時伊母親說前方有紅燈，所以伊有煞車停
    下來，等綠燈亮起之後就繼續行駛，大約行駛 200公尺左右
    警車就從後面追過來說伊闖紅燈，當時母親雖沒下車，但有
    跟警察說伊沒有闖紅燈等語（見本院第 27-28頁）。然證人
    即異議人之母陳連金於本院調查時證稱：當時是綠燈，並沒
    有轉成紅燈，所以伊兒子就直接開過去，伊並沒有跟他說紅
    燈了要停車，開過去之後大概10分鐘以內警車就追上來了，
    當時伊坐在副駕駛座沒有下車，都是兒子直接跟警察說話，
    伊沒有跟警察說話等語（見本院第30頁），顯與異議人所述
    全然不符，是異議人所辯尚非可採。
(三)至本件舉發雖未能提出異議人違規照片或攝影畫面供異議人
    檢視，然經證人石春山於本院調查時表示：之後伊回到派出
    所將記憶卡放進讀卡機，但沒讀到檔案，可能是因為行車紀
    錄器電源插在車輛的點煙器時並沒有密合接上，故行車紀錄
    器沒有啟動之緣故等語（見本院卷第 34-35頁），且當場舉
    發交通違規並不以攝影或照相存證為其要件，亦不以舉發錄
    影或照片為唯一之證明方法，若舉發員警係親眼見聞違規經
    過，並經以證人之身分具結後為證述，此證人證詞仍不失為
    證明方法之一種。若強求各種交通違規行為均需以錄影畫面
    、照片為其裁罰依據，事實上殆不可行，蓋諸多違規行為之
    發生難以預期，違規狀態稍縱即逝，如闖紅燈（在未設置闖
    紅燈自動照相儀器之處所）、未戴安全帽之騎士見警攔查，
    隨即戴上安全帽、未繫安全帶之汽車駕駛見警攔查，隨即繫
    上安全帶等情形，根本無法期待此類違規行為均須攝影或照
    相為證。又道路交通管理處罰條例第7條之2第1項第7款雖規
    定「以科學儀器取得證據資料證明其行為違規」，然上開規
    定僅限於當場不能或不宜攔截製單舉發，而為逕行舉發時，
    始有其適用，非謂當場攔停舉發亦應以該證據方法為之，其
    舉發始為適法。故本件雖無異議人違規之攝影或照片，亦難
    據此認舉發方式有何不當。
五、綜上所述，本件異議人於前揭時地，駕駛自小客車行經有燈
    光號誌管制之交岔路口闖紅燈之違規事實，已堪認定。原處
    分機關依道路交通管理處罰條例第53條第1項、第63條第1項
    第 3款及違反道路交通管理事件統一裁罰基準表之規定，對
    異議人裁處罰鍰2,700元並記違規點數3點，核無不當。本件
    異議為無理由，應予駁回。
據上論斷，應依道路交通管理處罰條例第87條第 2項，道路交通
事件處理辦法第18條，裁定如主文。
中    華    民    國   100    年    4     月    22    日
                  交通法庭      法  官  吳育汝
上列正本證明與原本無異。
如對本裁定不服，應於送達後 5日內，向本院提出抗告狀（應抄
附繕本）。
中    華    民    國   100    年    4     月    22    日
                                書記官